【裁判字號】    99,審訴,929
【裁判日期】    990531
【裁判案由】    毒品危害防制條例
【裁判全文】
臺灣桃園地方法院刑事判決             99年度審訴字第929號
公  訴  人  臺灣桃園地方法院檢察署檢察官
被      告  甲○○
上列被告因違反毒品危害防制條例案件，經檢察官提起公訴（99
年度毒偵字第721 號），嗣於本院準備程序進行中，被告就被訴
事實為有罪之陳述，經本院告知簡式審判程序意旨，並聽取當事
人之意見後，本院合議庭裁定由受命法官獨任依簡式審判程序審
理，並判決如下：
    主  文
甲○○施用第一級毒品，累犯，處有期徒刑柒月，扣案之注射針
筒壹支沒收；又施用第二級毒品，累犯，處有期徒刑月。應執
行有期徒刑捌月，扣案之注射針筒壹支沒收。
    事  實
一、甲○○前於民國90年間，因施用第一級毒品案件，經本院以
    90年度毒聲字第2704號裁定送觀察、勒戒後，認有繼續施用
    毒品之傾向，經本院以90年度毒聲字第2986號裁定令入戒治
    處所施以強制戒治，嗣經本院裁定停止戒治、撤銷停止戒治
    後，於92年6 月9 日執行完畢，並經臺灣桃園地方法院檢察
    署檢察官以92年度戒毒偵字第62號為不起訴處分確定。並另
    有下列犯行：(一)於前開強制戒治執行完畢後5 年內之93年間
    ，因連續施用第一級毒品案件，經本院以94年度訴字第37 4
    號判處有期徒刑10月確定；(二)94年間，因竊盜案件，經本院
    以94年度桃簡字第1541號判處有期徒刑6 月確定；(三)同年間
    ，因妨害風化案件，經本院以95年度簡字第24號判處有期徒
    刑4 月確定；(四)同年間，因搶奪案件，經臺灣高等法院以95
    年度上訴字第3484號判處有期徒刑2 年2 月，經最高法院以
    96年度台上字第32 7號駁回上訴而確定。前開各罪並經本院
    以96年度聲減字第1250號裁定就(一)至(三)之罪各減刑二分之一
    ，並與(四)之罪刑更定應執行刑為有期徒刑2 年11月確定；(五)
    另於93年間，因竊盜、詐欺案件，分別經本院以93年度桃簡
    字第2202號判處有期徒刑6 月及臺灣臺中地方法院（下稱臺
    中地院）以94年度簡字第34號判處有期徒刑4 月確定後，另
    經臺中地院以94年度聲字第3039號裁定定應執行刑為有期徒
    刑9 月確定後，與前開應執行刑有期徒刑2 年11月接續執行
    ，於98年6 月11日執行完畢（於本案構成累犯）。詎仍不知
    悔改，復基於施用第一級毒品海洛因及第二級毒品甲基安非
    他命之犯意，於99年2 月3 日晚間某時，在其位於桃園縣平
    鎮市○○○街12號18樓住處內，分別以針筒注射方式施用海
    洛因及以吸食器燒烤方式施用甲基安非他命各1 次。嗣於99
    年2 月5 日上午10時30分許，因另涉竊盜案件，在桃園縣龍
    潭鄉○○路與龍城路口前為警查獲，而甲○○於有偵查犯罪
    職權之機關尚未發覺其上開施用海洛因及甲基安非他命之犯
    罪事實前，主動向員警交付其所有供（非專供）施用海洛因
    所用之注射針筒1 支，並自首上開施用海洛因及甲基安非他
    命犯行後，始查悉上情。
二、案經桃園縣政府警察局龍潭分局報告臺灣桃園地方法院檢察
    署檢察官偵查起訴。
    理  由
一、本案被告甲○○所犯之罪，並非法定刑為死刑、無期徒刑或
    最輕本刑3 年以上有期徒刑之罪，亦非高等法院管轄第一審
    之案件，而被告於準備程序中就被訴事實已為有罪之陳述，
    經本院告知簡式審判程序之旨，並聽取當事人之意見後，本
    院合議庭乃依刑事訴訟法第273 條之1 第1 項規定，裁定由
    受命法官獨任進行簡式審判程序，合先敘明。
二、上揭事實，業據被告甲○○於警詢、偵查及本院審理時均坦
    承不諱，而被告為警查獲後所採集之尿液檢體，經送請台灣
    檢驗科技股份有限公司以酵素免疫分析法初步檢驗，再佐以
    氣相層析質譜儀分析法確認檢驗結果確呈鴉片類及安非他命
    類陽性反應，此有桃園縣政府警察局龍潭分局被採尿人尿液
    暨毒品真實姓名與編號對照表及上開公司出具之濫用藥物檢
    驗報告各1 紙附卷可稽，復有被告所有供（非專供）施用海
    洛因之注射針筒1 支扣案可佐，足認被告上開任意性之自白
    與事實相符，堪以採信。又按毒品危害防制條例於92年7 月
    9 日修正公布，自93年1 月9 日施行，而依修正後之規定，
    僅限於「初犯」及「5 年後再犯」2 種情形，始應先經觀察
    、勒戒或強制戒治程序。倘被告於5 年內已再犯，經依法追
    訴處罰，縱其第3 次（或第3 次以上）再度施用毒品之時間
    ，在初犯經觀察、勒戒或強制戒治執行完畢釋放後5 年以後
    ，已不合於「5 年後再犯」之規定，且因已於「5 年內再犯
    」，顯見其再犯率甚高，原實施觀察、勒戒或強制戒治，已
    無法收其實效，即應依該條例第10條規定處罰；又所謂5 年
    戒斷期間之計算，係指相鄰之前後2 次施用毒品時間之間隔
    而言，非可飛躍自初次起算其5 年期間（最高法院95年度第
    7 次、97年度第5 次刑事庭會議決議及最高法院95年度台非
    字第65號判決參照）。經查，本件被告於前案強制戒治執行
    完畢（92年6 月9 日）後5 年內即於93年間，因連續施用第
    一級毒品案件，經本院以94年度訴字第374 號判決判處有期
    徒刑10月確定，此有臺灣高等法院被告前案紀錄表1 份在卷
    足憑，是本件被告上開施用第一、二級毒品犯行雖已於前案
    強制戒治執行完畢後5 年後，惟因其已於5 年內再犯，依上
    開說明，仍應追訴處罰。綜上，本件事證明確，被告犯行堪
    以認定，應依法論科。
三、核被告甲○○所為，分別係犯毒品危害防制條例第10條第1
    項之施用第一級毒品罪及同條第2 項之施用第二級毒品罪。
    被告施用第一、二級毒品前持有第一、二級毒品之低度行為
    ，應為其施用之高度行為所吸收，均不另論罪。被告上開所
    犯之2 罪間，犯意各別，行為互殊，應分論併罰。又被告有
    事實欄一所載之犯罪科刑及執行情形，有臺灣高等法院被告
    前案紀錄表1 份可按，其於徒刑執行完畢後5 年內故意再犯
    本件有期徒刑以上之2 罪，皆為累犯，均應依刑法第47條第
    1 項之規定加重其刑。另被告甲○○就本件犯行，係在有偵
    查犯罪職權之機關尚未發覺上開施用海洛因及甲基安非他命
    之犯罪事實前，即主動向查獲員警坦承上開施用海洛因及甲
    基安非他命之犯行，自首進而接受裁判，爰均依刑法第62條
    前段規定，減輕其刑。又被告施用第一、二級毒品犯行均有
    加重及減輕事由，依刑法第71條第1 項規定，先加後減之。
    爰審酌被告犯後坦承犯行而態度良好、施用毒品係戕害自身
    健康，對他人並不生重大危害等一切情狀，分別量處如主文
    所示之刑，並定其應執行之刑。至扣案之注射針筒1 支係被
    告所有供（非專供）施用海洛因所用之物，業據被告供承在
    卷，爰依刑法第38條第1 項第2 款之規定宣告沒收之。
據上論斷，應依刑事訴訟法第273 條之1 第1 項、第299 條第1
項前段，毒品危害防制條例第10條第1 項、第2 項，刑法第11條
前段、第47條第1 項、第38條第1 項第2 款、第51條第5 款、第
62條前段，判決如主文。
本案經檢察官黃怡菁到庭執行職務。
中    華    民    國    99    年     5    月    31    日
                        刑事庭  法  官  鍾雅蘭
以上正本證明與原本無異。
如不服本判決，應於判決送達後10日內向本院提出上訴狀（應附
繕本），其未敘述上訴理由者，應於上訴期間屆滿後20日內補提
理由書狀於本院，上訴於臺灣高等法院。
                                書記官  石曉芸
中    華    民    國    99    年     5    月    31    日
附錄本案論罪科刑依據之法條：
毒品危害防制條例第10條
施用第一級毒品者，處6 月以上5 年以下有期徒刑。
施用第二級毒品者，處3 年以下有期徒刑。

司法院資訊處製作；財團法人民間司法改革基金會備份。
